【裁判字號】    97,執消債更,5
【裁判日期】    980519
【裁判案由】    更生事件
【裁判全文】
臺灣宜蘭地方法院民事裁定           97年度執消債更字第5號
債  務  人  丙○○
債  權  人  萬泰商業銀行股份有限公司
法定代理人  周榮生
債  權  人  慶豐商業銀行股份有限公司
法定代理人  潘隆振
債  權  人  友邦國際信用卡股份有限公司
法定代理人  雷信堅
債  權  人  玉山商業銀行股份有限公司
法定代理人  己○○
債  權  人  日盛國際商業銀行股份有限公司
法定代理人  丁○○
債  權  人  陽信商業銀行股份有限公司
法定代理人  戊○○
債  權  人  遠東國際商業銀行股份有限公司
法定代理人  洪信德
債  權  人  香港商香港上海匯豐銀行股份有限公司
法定代理人  韋力行
債  權  人  渣打國際商業銀行股份有限公司
法定代理人  麥哲侃
債  權  人  長鑫資產管理股份有限公司
法定代理人  林樹旺
債  權  人  聯邦商業銀行股份有限公司
法定代理人  甲○○
債  權  人  台新國際商業銀行股份有限公司
法定代理人  蔡孟
債  權  人  中國信託商業銀行股份有限公司
法定代理人  庚○○
債  權  人  國泰世華商業銀行股份有限公司
法定代理人  乙○○
上列當事人聲請消費者債務清理事件，本院裁定如下：
    主  文
債務人所提如附件一所示之更生方案應予認可。並自本裁定確定
之次月起，於每月15日給付。
債務人在未依更生條件全部履行完畢前，其生活程度應受如附件
二所示標準之限制。
    理  由
一、本件債務人於民國98年3月26日提出之更生方案，主張自法院
    裁定認可更生方案之翌日起，每一個月為一期，每期清償新
    台幣（下同）10,000元，共分96期，8年清償，並向最大債
    權人銀行即國泰世華商業銀行股份有限公司，按月給付每期
    之清償金額，再由該銀行依債權表所載比例分配給其他債權
    人等語。前經本院函請債權人就債務人所提之更生方案，以
    書面確答是否同意，債權人均以不同意函復，無法依消費者
    債務清理條例第60條第2項規定視為債權人會議可決更生方
    案。
二、按債務人有薪資、執行業務所得或其他固定收入，法院認更
    生方案之條件公允者，得不經債權人會議可決，逕依債務人
    之聲請或依職權以裁定認可更生方案；法院為認可之裁定時
    ，因更生方案履行之必要，對於債務人在未依更生條件全部
    履行完畢前之生活程度，得為相當之限制，消費者債務清理
    條例第64條第1項、第62條第2項分別定有明文。
三、查本件債務人聲請更生，前經本院以97年度消債更字第27號
    民事裁定開始更生程序在案，有上開裁定在卷可參，而債務
    人確有薪資收入，亦有其任職之順益海產行98年2月24日開
    立之在職證明書在卷足憑。再觀諸債務人所提如附件一所示
    之更生方案，其清償總額合計為960,000元，雖僅為已申報
    無擔保及無優先權債權總額2,300,020元之41.74%。惟因債
    務人之子女張芳瑜、張亦宏，年齡分別僅14歲、5歲，仍需
    賴債務人與其配偶鄭愛珠共同扶養，而鄭愛珠每月薪資17,2
    80元，有其97年度各類所得暨免扣繳憑單在卷可稽，每月資
    助債務人10,000元扶養子女。債務人為聲請更生，僅申報自
    己與子女張芳瑜、張亦宏及母親張林彥蓉之生活費用，每月
    共計支出30,600元，尚低於依內政部公告之97年度臺灣省每
    人每月最低生活費標準9,829元計算之39,316元（即9,829元
     ×4＝39,316元）之標準。債務人就每月薪資31,583元連同
    配偶資助10,000元，共計每月收入41,583元（更生方案誤載
    為41,000元），扣除必要支出30,600元後之餘額10,983元（
    更生方案誤載為10,400元），提出每期清償10,000元，並願
    將清償期限延長為8年。足認其有履行該更生方案之誠意。
    其條件核屬公允、適當、可行。復查，債務人無同條例第64
    條第2項所定：「一、債務人於七年內曾依破產法或本條例
    規定受免責。二、有前條第1項各款情形之一者。三、無擔
    保及無優先權債權受償總額，顯低於法院裁定開始更生程序
    時，依清算程序所得受償之總額。四、無擔保及無優先權債
    權受償總額，低於債務人聲請更生前二年間，可處分所得扣
    除自己及依法應受其扶養者所必要生活費用之數額。」不應
    逕予認可之消極事由存在，分別有本院查詢表、財產清單及
    更生聲請狀所附之聲請更生前二年內之財產及收入狀況說明
    書在卷可稽。故不經債權人會議可決，予以認可該更生方案
    另並依上開規定，就債務人在未依更生條件全部履行完畢前
    之生活程度，裁定為相當之限制，爰裁定如主文。
中    華    民    國    98    年    5     月    19    日
              民事庭    司法事務官  楊思誠
上為正本係照原本作成
如不服本裁定，應於裁定送達後10日內，以書狀向本院司法事務
官提出異議。
中    華    民    國    98    年    5     月    20    日
                            書  記  官  李茂榮
附件一：更生方案
  ┌─────────────────────────┐
  │壹、更生方案內容                                  │
  │1.認可裁定確定之次月起，每一月為一期，共96期。    │
  │2.每期清償新台幣（下同）10,000元。債權人分配金額如│
  │  貳之分配表所示。                                │
  │3.債務總金額：2,300,020元                         │
  │4.清償總金額：960,000元                           │
  │5.清償比例：41.74%                                │
  ├─────────────────────────┤
  │貳、更生清償分配表                                │
  ├──┬──────────┬─────┬─────┤
  │編號│債      權      人  │債權金額（│每期可分配│
  │    │                    │元）      │金額（元）│
  ├──┼──────────┼─────┼─────┤
  │ 1  │萬泰商業銀行股份有限│39,378    │  171     │
  │    │公司                │          │          │
  ├──┼──────────┼─────┼─────┤
  │ 2  │慶豐商業銀行股份有限│44,283    │  193     │
  │    │公司                │          │          │
  ├──┼──────────┼─────┼─────┤
  │ 3  │友邦國際信用卡股份有│51,111    │  222     │
  │    │限公司              │          │          │
  ├──┼──────────┼─────┼─────┤
  │ 4  │玉山商業銀行股份有限│44,883    │  195     │
  │    │公司                │          │          │
  ├──┼──────────┼─────┼─────┤
  │ 5  │日盛國際商業銀行股份│212,187   │  922     │
  │    │有限公司            │          │          │
  ├──┼──────────┼─────┼─────┤
  │ 6  │陽信商業銀行股份有限│151,320   │  658     │
  │    │公司                │          │          │
  ├──┼──────────┼─────┼─────┤
  │ 7  │遠東國際商業銀行股份│147,320   │  641     │
  │    │有限公司            │          │          │
  ├──┼──────────┼─────┼─────┤
  │ 8  │香港商香港上海匯豐銀│141,829   │  617     │
  │    │行股份有限公司      │          │          │
  ├──┼──────────┼─────┼─────┤
  │ 9  │渣打國際商業銀行股份│151,523   │  659     │
  │    │有限公司            │          │          │
  ├──┼──────────┼─────┼─────┤
  │10  │長鑫資產管理股份有限│302,509   │  1,315   │
  │    │公司                │          │          │
  ├──┼──────────┼─────┼─────┤
  │11  │聯邦商業銀行股份有限│249,526   │  1,085   │
  │    │公司                │          │          │
  ├──┼──────────┼─────┼─────┤
  │12  │台新國際商業銀行股份│84,255    │  366     │
  │    │有限公司            │          │          │
  ├──┼──────────┼─────┼─────┤
  │13  │中國信託商業銀行股份│51,767    │  225     │
  │    │有限公司            │          │          │
  ├──┼──────────┼─────┼─────┤
  │14  │國泰世華商業銀行股份│628,129   │  2,731   │
  │    │有限公司            │          │          │
  ├──┼──────────┼─────┼─────┤
  │    │ 合   計            │2,300,020 │ 10,000   │
  ├──┴──────────┴─────┴─────┤
  │參、補充說明                                      │
  │1.每期可分配金額＝債權金額×清償比例÷96期（元以下│
  │  四捨五入）                                      │
  │2.債務人於履行更生方案前，應自行向各債權人詢問還款│
  │  方式，並依期履行。                              │
  └─────────────────────────┘
 附件二：
 債務人在未依更生條件全部履行完畢前應受下列之生活限制：
 1、 不得為奢侈、浪費之行為。
 2、 不得為賭博或其他投機行為。
 3、 不得為金錢借貸之行為。
 4、 不得為不動產之處分。
 5、 不得搭乘計程車、高鐵、飛機、輪船。但因職務所需且由任
     職機關或團體支付者不在此限。
 6、 不得從事國外遊學或出國旅遊等消費活動。
 7、 不得投資金融商品（如股票、基金等）之相關行為。
 8、 不得駕駛超過新台幣（下同）500,000元以上之車輛。但因
     營業謀生必要者，不在此限。
 9、 每月日常生活支出不得逾政府公告當年度各縣市最低生活標
     準。
 10、每人每月房屋租金不得逾4,000元，每戶每月不得逾10,000
     元。
 11、除維持生計之必要外，不得購買1,000元以上之商品或服務
     。
 12、每月應製作收入支出帳目明細並保留收據或憑證，以供法院
     定期查核。


司法院資訊處製作；財團法人民間司法改革基金會備份。
